# 求助有关现金流量表的个别问题

提问人：yjhly2011 时间：2020-02-14 15:43:32
大家好，有关现金流量表项目数据的计算请教大家：
1 、本年度公司将 100 万借给其他公司周转，年度内其他公司已归还。在这种情况下，年度现金流量表中 “收到其他与经营活动有关的现金”与“ 支付其它与经营活动有关的现金”两个项目各体现 100 万，对吗？还是均不体现？如果均不体现，在跨年度归还时是否两个年度的现金流量表中就要体现各自对应的项目了？
2 、日常业务中，有时会遇到收取客户保证金的情况，在客户归还时，有的是在年度内归还，有的是跨年度归还，问题同上。
3 、日常业务中，有时也会遇到支付保证金的情况，有的是在年度内归还，有的是跨年度归还，问题同上。
4 、还有一些小金额的，比较差旅费或业务暂借款，报销时将未用完的资金归还公司，问题同上。
5 、还有一些常见问题，比如退还客户收入款或收到供应商退还的采购款，尽管较少情况出现，但有时也会发生。
这种情况下，我认为一般是对“ 销售商品、提供劳务收到的现金”、“ 购买商品、接受劳务支付的现金”做抵减处理。同是现金流量表中的项目，同上述1-4中所提到的处理方式是一致的吗？
谢谢大家！

回答人：chenyiwei
1 、各体现 100 万元。不符合《企业会计准则第 31 号——现金流量表》第五条规定的按净额列报现金流量的条件。
2 、 3 、 4 、同 1 。
5 、建议作为支付的其他与经营活动有关的现金处理。

提问人：yjhly2011 时间：2020-02-17 14:49:16
谢谢陈版主！第 5 个，您的建议是“建议作为支付的其他与经营活动有关的现金处理。”，我还是觉得应该根据业务性质归类为“ 销售商品、提供劳务收到的现金”、“ 购买商品、接受劳务支付的现金”。假设很极端的情况，本年度除了退回一笔采购款外，无其他业务，则“ 购买商品、接受劳务支付的现金”为负值，说明是退回的采购款。好象看到过上市公司年报中，现金流量表项目存在负值的情况。一般情况下不会出现负值，因为退回销售款或收到退回的采购款毕竟占很小的金额，您的看法呢，谢谢指教

回答人：chenyiwei
现金流量表正表中的流入、流出项目的金额不应为负数，